【裁判字號】    90,上易,1441
【裁判日期】    900605
【裁判案由】    傷害
【裁判全文】
臺灣高等法院刑事判決                            九十年度上易字第一四四一號
    上  訴  人  甲○○
    即自訴人
    擔當自訴人  臺灣高等法院檢察署檢察官
    上  訴  人  乙○○
    即  被  告
右上訴人因被告乙○○傷害案件，不服臺灣台北地方法院九十年度自字第九三號，中
華民國九十年三月八日第一審判決，提起上訴，本院判決如左：
    主  文
上訴駁回。
    事實及理由
一、本案經本院審理結果，認第一審以上訴人即被告乙○○係犯刑法第二百七十七條
    第一項之傷害罪，判處拘役三十日，諭知易科罰金折算之標準為三百元折算一日
    ，並宣告緩刑三年，其認事用法及量刑均無不當，應予維持，並引用第一審判決
    書記載之事實、證據及理由（如附件）。
二、被告上訴意旨略以：其係保全人員，本件係自訴人強行進入大廈先推打被告，並
    強搶被告之識別證及警棍，被告並未毆打自訴人，合理阻擋應屬正當防衛及依法
    令之行為等語；自訴人之上訴意旨則以原判決對被告量刑過輕等語。惟查自訴人
    係遭被告毆打成傷之事實，業據自訴人指訴綦詳，其所受之傷勢並有診斷證明書
    乙紙可稽，而證人張政琮、陳坤煌於原審中亦一致證稱被告與自訴人二人係相互
    拉扯、推擠等情，再參諸被告事後所書寫之字條亦有「在信義路四段六三號前發
    生誤會並打了王先生幾下，在此甚感抱歉」等語綜合以觀，本案顯係因自訴人進
    入世青圓形大廈時未依被告之作業要求，雙方發生衝突因而互毆甚明，且被告僅
    為執行業務之保全人員，並非依據法令行使公務之人員，被告辯稱未毆打自訴人
    ，所為係屬正當防衛及依法令之行為云云即無可採，其提起上訴否認犯罪自無理
    由，應予駁回；又被告係因執行保全業務，自訴人不聽勸阻，雙方發生衝突而致
    犯罪，情節尚屬輕微，自訴人所受之傷勢亦非嚴重，被告犯罪後並曾書寫字條向
    字訴人道歉，態度良好，已知悔悟，其又未曾受有期徒刑以上刑之宣告，原審因
    而審酌上開情狀判處拘役三十日，並諭知易科罰金之折算標準及緩刑三年，經核
    亦無不當，自訴人以原判決量刑過輕為由提起上訴，亦無理由，應予駁回。
三、自訴人經合法傳喚，無正當理由不到庭，經本院通知檢察官擔當自訴，一併記明
    。
據上論斷，應依刑事訴訟法第三百七十三條、第三百六十八條、第三百六十四條、第
三百三十一條第一項、第二項，判決如主文。
本案經檢察官賴俊雄到庭執行職務。
中      華      民      國    九十      年      六      月      五      日
                                台灣高等法院刑事第二十三庭
                                    審判長法  官 黃 瑞 華
                                          法  官 雷 雯 華
                                          法  官 宋    祺
右正本證明與原本無異。
不得上訴。
                                          書記官 蔡 慧 娟
中      華      民      國     九十     年     六     月       五       日
論罪科刑法條：
刑法第二百七十七條第一項
傷害人之身體或健康者，處三年以下有期徒刑、拘役或一千元以下罰金。


司法院資訊處製作；財團法人民間司法改革基金會備份。
